臺灣臺中地方法院民事判決　九十二年度重訴字第七五四號
　　原　　　告　　甲○○
　　　　　　　　　李馮清薰
　　共　　　同
　　訴訟代理人　　王展星律師
　　代　理　人　　許蕙寶律師
　　被　　　告　　城東建設有限公司
　　法定代理人　　李健三
　　訴訟代理人　　洪崇欽律師
　　複　代理人　　張瓊文律師
右當事人間請求返還代償借款事件，經本院於中華民國九十四年一月六日言詞辯論終
結，判決如下：
    主      文
被告應給付原告甲○○美金捌拾柒萬伍仟元，及自民國九十二年十月十日起至清償日
止按年息百分之五計算之利息。
被告應給付原告李馮清薰美金捌拾柒萬伍仟元，及自民國九十二年十二月二十六日起
至清償日止按年息百分之五計算之利息。
原告李馮清薰其餘之訴駁回。
訴訟費用由被告負擔。
本判決原告勝訴部分，於原告甲○○、李馮清薰各以新臺幣玖佰參拾萬元為被告供擔
保後，得假執行；但被告如各以新臺幣貳仟捌佰萬元為原告甲○○、李馮清薰預供擔
保，得免為假執行。
原告李馮清薰其餘假執行之聲請駁回。
    事實及理由
甲、程序方面：
一、原告起訴時被告之法定代理人原為乙○○○（已於民國九十三年五月十三日死亡
    ），訴訟繫屬中被告之法定代理人已變更為李健三，有設立變更登記表二件可稽
    ，被告法定代理人李健三聲明承受訴訟，於法並無不合。
二、訴狀送達後有經被告同意、請求之基礎事實同一或不甚礙被告之防禦及訴訟之終
    結等情形時，原告得變更、追加他訴；又被告於訴之變更追加無異議，而為本案
    之言詞辯論者，視為同意變更追加，民事訴訟法第二百五十五條第一項第一款、
    第二款、第七款、第二項分別定有明文。所謂請求之基礎事實同一，係指變更或
    追加之訴與原訴之主要爭點有其共同性，各請求利益之主張在社會生活上可認為
    同一或關連，而就原請求之訴訟及證據資料，於審理繼續進行在相當程度範圍內
    具有同一性或一體性，得期待於後請求之審理予以利用，俾先後兩請求在同一程
    序得加以解決，避免重複審理，進而為統一解決紛爭者，即屬之（最高法院九十
    年度台抗字第二、二八七、五一九號、九十一年度台簡抗字第三三號、九十一年
    度台抗字第二三五、五五二、六四八號、九十二年度台抗字第三九四號裁定意旨
    參照）。本事件起訴時之原告本僅甲○○一人，並聲明請求被告給付伊新台幣六
    千萬元及自起訴狀繕本送達翌日起至清償日止之法定遲延利息，嗣甲○○於九十
    二年十二月二十三日追加李馮清薰為原告，並將前開聲明變更為如後所示，固分
    別為訴之追加、變更。惟被告對原告訴之變更並未表示異議（不包括追加部分）
    ，而為本案之言詞辯論；且原告訴之變更追加，不須另行蒐集訴訟資料，應認為
    不甚防礙被告之防禦及訴訟之終結；另原告變更追加之訴與原訴均係本於原告二
    人是否有擔任後開借款之保證人並代償部分欠款而來，顯具有基礎事實之同一性
    ，揆諸前揭法條，原告所為訴之變更、追加，應屬合法，被告不同意追加李馮清
    薰為原告，則無可採。
乙、實體方面：
壹、兩造爭執要旨：
一、原告起訴主張：被告公司及城佳建設有限公司（下稱城佳公司）之股東均為家族
    成員，原負責人乙○○○因年老多病且長年住在澳洲，不管公司事務，一切業務
    均由總經理即原告甲○○負責並代表公司，財務則由原告李馮清薰負責，八十五
    年六月十二日被告、城佳公司召開股東會議，討論如何籌款償還保證責任台中市
    第七信用合作社（業已改名為第七商業銀行股份有限公司、下稱台中七信）借款
    ，以塗銷台中縣潭子鄉○○○段第二七三之二等地號土地（下稱第二七三之二等
    地號土地）之抵押借款，會中一致同意提供城佳公司土地向台中七信抵押借款，
    以償還被告公司之借款，並將該二公司之大小印章、全體股東印章交原告甲○○
    保管，但事後經向會計師查詢，得知公司不得將資金貸與他人，且台中七信之利
    息較香港銀行高出甚多，原告為降低公司利息成本，乃在授權範圍內由原告代理
    於八十五年七月間以被告公司名義向德國銀行香港分行開立第0000000號
    帳戶後，貸得美金七百四十五萬元，並先後於八十五年七月三十日、同年八月六
    日、同年八月二十日、同年八月二十七日轉匯美金三百萬元、一百八十萬元、一
    百二十五萬元、一百四十萬元，進入原告李馮清薰代理被告設於富邦商業銀行股
    份有限公司台中分行（下稱富邦銀行台中分行）之第000000000000
    號、第00000000000000號帳戶內，並立即自八十五年八月二日、
    同年月七日、同年月二十一日、同年月二十九日由前開帳戶匯款新台幣八千二百
    萬元、四千九百五十萬元、三千四百萬元、三千三百萬元，進入被告設於台中七
    信復興分行之第五六三七之一號帳戶內，用以償還被告向台中七信之貸款，並塗
    銷第二七三之二等地號土地之抵押權，嗣因德國銀行業務減縮，將香港分行貸款
    部門結束轉至新加坡分行，通知原告將上開貸款轉至新加坡分行，原告乃於八十
    七年五月十五日在德國銀行新加坡分行以被告公司名義設立第0000000號
    帳戶，同年九月二十九日德國銀行香港分行將前開已陸續清償一部分之貸款餘額
    美金四百十八萬二千四百九十四．二九元轉至新加坡分行，其後再陸續清償部分
    借款後，剩美金三百三十三萬元未還，八十八年十二月七日被告轉向荷蘭銀行香
    港分行開立第0000000000號帳戶貸款美金三百三十萬元，該筆款項由
    荷蘭銀行香港分行匯至被告設於德國銀行新加坡分行之帳戶，用以清償前開借款
    ，九十年一月八日荷蘭銀行香港分行換單准延長貸款時間至九十一年一月八日，
    屆期被告無法清償，乃由保證人即原告二人於九十一年一月八日以共有帳戶內存
    款代為清償，合計清償本金利息為美金三百七十八萬二千四百十一．八九元，為
    此爰本於民法第七百四十九條之法律關係，先就代償之一百七十五萬元美金部分
    ，提起本訴等語。並聲明：(1)被告應給付原告美金一百七十五萬元，及自起訴狀
    繕本送達翌日起至清償日止，按年息百分之五計算之利息；(2)願供擔保，請准宣
    告假執行。
二、被告則以：原告李馮清薰僅係被告公司股東，無權代表公司對外借款，原告甲○
    ○雖為股東兼總經理，但被告從未向外國銀行借款或開立帳戶使用，被告公司之
    董事會、負責人亦從未授權原告為之，以被告名義向荷蘭銀行香港分行所為之貸
    款，文件上簽名均非被告公司董事親簽，而係原告簽寫，原告如無權代理被告向
    外國銀行借款及開立帳戶使用，被告不予承認，對被告不生效力。被告八十五年
    六月十二日會議內容，僅同意城佳公司向台中七信以台中市○○段土地進行抵押
    借款，並未同意被告借款，亦未授權原告向國外銀行借款，更未授權原得代為簽
    名；又該次會議股東李昭杰未出席，不符被告公司章程第八條之規定，應不生效
    力；甚且原告擅自以被告名義向荷蘭銀行香港分行貸款時，並未檢附上開會議紀
    錄，反係另行偽造一份股東同意書以取信銀行，足見該次會議紀錄不足作為被告
    授權得向國外借款之憑據；又依原告於前開會議時表示，城佳公司曾向被告公司
    購地欠付土地款，城佳公司向台中七信借款後，將款項給付予原地主即被告公司
    股東，再由股東將款項借給被告公司，並無公司貸款不得貸予被告之事；另前開
    會議後，原告業已依會議決議內容，以城佳公司土地向台中七信進行抵押借款，
    與原告所陳不符；又縱城佳公司貸款不得貸予被告，但原告亦無權自作主張擅自
    向國外借款。八十五年間原告擅以被告名義向德國銀行所為之借款，係撥入德國
    銀行香港分行第0000000000號帳戶後再匯入富邦銀行，原告所稱荷蘭
    銀行香港分行之貸款，則係匯入德國銀行新加坡分行第0000000帳戶內，
    貸款金額亦屬不同，兩者顯非相同。荷蘭銀行香港分行之貸款，係依原告二人之
    指令轉匯至德國銀行新加坡分行帳戶內，如原告非借用人，銀行豈會僅憑保證人
    之指示即動支貸款款項；且該筆貸款係原告於清償期屆至當日，被告未收到清償
    催告前，即全部逕予清償，與一般保證人（連帶保證人）會行使先訴抗辯權或等
    銀行催告後始考慮代償之常情有違，足見原告應非借款之保證人，而係借款人；
    至於荷蘭銀行香港分行之英文原文，僅稱借款係由原告二人之共同帳戶清償，並
    未表示原告二人為借款之保證人，原告提出之譯文逕載為保證人，應屬失真；又
    原告主張清償本金及利息為美金三百七十八萬二千四百十二．八九元，數目非小
    ，原告未能提出資金流向以實其說，足見內幕重重。被告縱應負借款人責任，然
    原告偽造董事簽名未經公司授權擅自借貸，且因資金流向不明疑有侵占情形，原
    告亦應對被告負侵權行為損害賠償責任，被告主張以之與對原告二人代償借款之
    債務予以抵銷等語資為抗辯。並聲明：(1)駁回原告之訴；(2)如受不利判決，願供
    擔保請准宣告免為假執行。
貳、得心證之理由：
一、當事人主張有利於己之事實者，就其事實有舉證責任，固為民事訴訟法第二百七
    十七條前段所明定，惟何人應負舉證之責，仍應視具體個案之情形而為分配，尚
    難一概而論，而若認為主張權利存在之原告即應負責舉證，將使其負擔過重之舉
    證責任，幾無勝訴之可能，蓋以被告可隨意否認或抗辯，原告即需為舉證而疲於
    奔命，往往將因無法證明全部要件事實而歸敗訴，原告與被告訴訟上之地位，顯
    有失衡平。因此，法院判斷為訴訟標的之法律關係存否時，必須先確定與該法律
    關係有關之各個法律事實，此各個法律事實分由兩造當事人各於某種範圍內負舉
    證責任，亦即法律關係存否之各個事實，非僅命原告負責舉證，並使被告在某範
    圍內，亦負舉證責任，負舉證責任之一方，如已舉出相當之證據（最高法院十八
    年上字第一六七九號、二十年上字第二四六六號判例均以「相當之證明（據）」
    稱之，同院十九年上字第二三四五判例則以「適當之證明」稱之，同院十八年上
    字第六七二號、十九年上字第一０三九號判例則稱之為「切當之證明」，但內涵
    應無不同），即可脫卸舉證責任，轉由相對人負之（舉證責任之轉換），以求原
    被告獲同等之保護。舉證責任（心證形成）之相當（完備）與否，民事與刑事訴
    訟法理並不相同，在英美法上，一般民事事件係以證據優勢（提證之結果比較其
    可能性，一造強於他造，即應信為真實）作為證明程度（證明力）之標準；特殊
    民事事件（例如：民事涉及刑事犯罪）則以明晰可信（中等程度的心證，提證之
    結果須使法院認為有高度之可能性，但無須達百分之百的毫無置疑餘地）作為標
    準；刑事案件則須達無合理之可疑（所舉證據，對於犯罪事實之存否，須達到無
    合理可資懷疑之處，始可宣告被告有罪）程度，應可資參考，是以在民事事件，
    負舉證責任之一方所提出之證據，視事件性質，如已足使法院心證形成達證據優
    勢或明晰可信之程度時，即可認有相當之證明，其舉證責任已盡，應轉由他方負
    舉證之責。
二、原告主張：被告於右揭時地有以原告為保證人向荷蘭銀行香港分行借款，用以清
    償前向德國銀行新加坡分行之借款，其後並由擔任保證人之原告二人代償本金利
    息美金三百七十八萬二千四百十一．八九元之事實，既為被告否認，原告本應就
    該部分事實負舉證之責。惟原告所應負者，僅為相當之舉證責任（相當之證明）
    ，並非絕對之舉證責任，而因原告主張之事實如果屬實，被告亦無受刑事追訴之
    危險，揆諸前揭說明，自僅須以現存證據之證明力，有無達證據優勢之程度，作
    為原告舉證責任是否已盡之判斷標準。
三、本院就兩造之提證及相關情況證據相互參照比較後，認原告所主張前揭實事為真
    實之可能性，遠高於被告之前揭辯詞，業已達證據優勢之程度，原告所應負之舉
    證責任，已有相當之證明力，理由如下：
（一）被告與城佳公司曾於八十五年六月十二日召開股東會，討論如何籌款償還被告
      向台中七信之借款，並塗銷第二七三之二等地號土地之抵押權，會中一致同意
      提供城佳公司土地在新台幣二億四千萬元之限度內向台中七信辦理抵押借款，
      以償還被告公司之借款，並將該二公司之大小印章、全體股東印章交原告甲○
      ○保管，有原告提出之會議紀錄影本一件可證。雖該次會議被告公司股東李昭
      杰並未出席，決議之方法與被告公司章程第八條規定重要事項應經全體股東同
      意有違，但此決議方法之違背，充其量僅係李昭杰得否依民法第五十六條規定
      （按：公司法第一百八十九條之規定，僅於股份有限公司有適用）訴請法院撤
      銷該決議而已（最高法院六十三年度台上字第九六五號判例參照），並非當然
      無效，被告辯稱該決議不生效力云云，洵屬無據。
（二）依原告提出之德國銀行香港分行帳戶名細表、對帳單、富邦銀行買匯水單、買
      匯交易憑證、匯入匯款通知書、活期存款交易明細表、土地登記簿謄本（均影
      本）、卷附之富邦銀行台中分行九十三年三月四日富銀中字第七九號函、九十
      三年六月十六日富銀中字第二二九號函檢送之外幣活存查詢單、台中七信九十
      三年五月四日七復興字第四０五七號函檢送之活期存款明細資料表所示，以被
      告公司名義在德國銀行香港分行開立之第0000000號帳戶，先後於八十
      五年七月三十日、同年八月六日、同年八月二十日、同年八月二十七日以被告
      公司名義轉匯美金三百萬元、一百八十萬元、一百二十五萬元、一百四十萬元
      ，扣除手續費後於八十五年八月二日、同年月七日、同年月二十一日、同年月
      二十八日匯入以被告名義設於富邦銀行台中分行之第00000000000
      0號外幣活存帳戶內，再匯兌成新台幣扣除手續費後各轉匯八千二百四十九萬
      九千四百三十八元、四千九百四十七萬七千八百三十八元、三千四百三十八萬
      六千九百三十七元、三千八百四十七萬八千四百三十七元，進入以被告名義設
      於富邦銀行台中分行之第00000000000000號活儲帳號內，並立
      即自八十五年八月二日、同年月七日、同年月二十一日、同年月二十九日由前
      開帳戶匯款新台幣八千二百萬元、四千九百五十萬元、三千四百萬元、三千三
      百萬元，進入被告設於台中七信復興分行之第五六三七之一號帳戶內，用以償
      還被告向台中七信之貸款，第二七三之二等地號土地之抵押權亦業已於八十五
      年九月四日以清償為原因，予以塗銷（因德國銀行香港分行之前開貸款款項轉
      匯後係用以清償台中七信之抵押借款，富邦銀行台中分行前揭二帳戶之開戶，
      是否有經過被告授權，就待證事實言，已非重點，無庸贅敘）。
（三）依原告提出之德國銀行新加坡分行帳戶明細表影本所示，以原告名義開設之德
      國銀行新加坡分行第0000000號帳戶，於八十七年九月二十九日，有一
      筆美金四百十八萬二千四百九十四．二九元之款項，匯出至以被告名義開立之
      德國銀行香港分行第0000000號帳戶內，同日並有一筆以原告名義向德
      國銀行新加坡分行所借，借款日期為八十七年九月三十日至八十八年三月三十
      一日止，與上開額度相同之款項匯入德國銀行新加坡分行帳戶內，以平衡帳戶
      款。
（四）依原告提出之被告公司八十五年度財務報表暨會計師查核報告書、八十七年度
      營利事業所得稅結算申報書、八十八年、八十九年營利事業所得稅結算簽證申
      報會計師查核報告書、資誠會計師事務所查詢單（均影本）所示，於八十六、
      八十七、八十八、九十年間，被告公司委任之會計師曾分別向德國銀行香港分
      行、新加坡分行、荷蘭銀行香港分行查詢被告公司積欠之貸款數額，被告公司
      八十五、八十七、八十八、八十九年並各列有新台幣二億零四百二十萬四千二
      百六十元、一億三千七百零七萬四千七百八十元、一億零五百零二萬二千八百
      三十元、一億一千零四十二萬二千二百九十元銀行短期信用借款。
（五）依原告提出由荷蘭銀行香港分行分別於八十八年十一月二十二日、九十二年九
      月二十三日、同年月二十九日出具之函文暨其譯本、八十八年十二月七日發出
      之傳真影本暨其譯本、德國銀行新加坡分行對帳單影本、卷附行政院大陸委員
      會香港事務局九十三年三月二十四日以港局服字第０二七七號函轉之荷蘭銀行
      香港分行九十三年四月一日函文所載，在荷蘭銀行香港分行確有一筆以被告名
      義為借款人並由原告二人擔任保證人（collateral providers），借款日期為
      八十八年十二月七日，借款金額為美金三百三十三萬三千元，並於八十八年十
      二月十七日將借得貸款中之美金三百三十三萬元，自以被告公司名義設於該銀
      行之第0000000000帳號內領出，電匯移轉至德國銀行新加坡分行以
      被告名義開立之第0000000帳戶內，用以清償現有之美金貸款，其後累
      計本金利息共美金三百七十八萬二千四百十二．八九元，業已於到期日之九十
      一年一月八日由保證人即原告二人共同擁有之存款帳戶共同清償。被告所辯：
      原告非保證人，而係借款人云云，非但與荷蘭銀行香港分行前揭函文之記載不
      符，且被告有關前揭貸款係依原告二人之指令轉匯、原告於清償期屆至當日即
      全部逕予清償、原告未能提出資金流向等質，亦與原告是否為該借款之保證人
      ，或由原告代為清償，根本無邏輯上之必然關係，被告之各該質疑，自不足以
      推翻前開已堪認定之事實。
（六）以被告名義開立之德國銀行香港分行第0000000號、德國銀行新加坡分
      行第0000000號、荷蘭銀行香港分行第0000000000號、富邦
      銀行台中分行第000000000000號、第000000000000
      00號帳戶，及向各該銀行之貸款及轉匯款，均係由原告二人代理被告公司辦
      理，非被告公司當時之負責人親辦，業據原告陳明。
（七）原告就被告公司八十五年六月十二日之股東會，係決議以城佳公司土地向台中
      七信辦理抵押借款之方式籌款，清償塗銷被告公司在台中七信之抵押借款，何
      以嗣後卻轉向德國銀行香港分行貸款？以及向荷蘭銀行香港分行所貸之款項是
      否亦在授權範圍內？固未能為完全之證明；另，德國銀行香港分行、新加坡分
      行之貸款是否為同一筆借款轉貸？荷蘭銀行香港分行貸得所清償之德國銀行新
      加坡分行借款，是否即係前向德國銀行香港分行之借款？因須向國外調查證據
      ，有事實上之困難，固亦未能獲充分之釐清。惟審諸被告公司八十五年六月十
      二日之股東會決議內容，（目的）在清償塗銷台中七信之抵押借款，並授權原
      告甲○○保管印章亦即由其代理公司及股東（手段），以城佳公司土地向台中
      七信辦理抵押借款之方式籌款（手段），其後則係由原告代理被告公司向德國
      銀行香港分行貸款之方式，據以清償被告公司在台中七信之借款並塗銷抵押權
      登記，則被告曾授權原告甲○○對外籌款以清償前貸，且前開會議決議之目的
      業已達成，此為被告無法否認之事實，雖乍看之下，原告所採取之手段（指向
      德國銀行香港分行貸款，非指由原告代理）與會議內容似有不符，但若僅以原
      告就籌款過程之轉折未能全部證明，即謂被告未授權原告向德國銀行香港分行
      貸款，被告將無端坐享債務清償之成果，且無法說明何以事後被告公司委託之
      會計師向德國銀行香港分行查詢積欠之貸款數額並予列帳之事實，論理上自有
      欠周詳，而參諸前開會議決議之目的既已達成及事後會計師查核列帳等情況證
      據，推論原告係在被告授權範圍內向德國銀行香港分行貸款，始稱合理。其次
      ，以被告公司名義向德國銀行香港分行、新加坡分行、荷蘭銀行香港分行貸得
      及清償之款項數額，雖均非相同，但銀行貸款因經過相當期間會有部分清償或
      累積利息，應屬常態，而前開貸款均屬巨額之貸款，在全無證據可資認定原告
      有以被告公司名義在各該銀行分別貸得數筆借款下，德國銀行香港分行、新加
      坡分行之貸款為同一筆借款轉貸，荷蘭銀行香港分行貸得所清償之德國銀行新
      加坡分行借款，係前向德國銀行香港分行借款餘欠之可能性頗高。再者，原告
      以被告名義向荷蘭銀行香港分行貸得之款項，既頗有可能係用以清償前向德國
      銀行香港分行所借，據以清償塗銷被告公司對台中七信抵押借款之借款餘欠，
      事後被告公司委託之會計師復曾向荷蘭銀行香港分行查詢積欠之貸款數額並予
      列帳，原告係獲得被告公司之授權，始以被告名義向荷蘭銀行香港分行貸款之
      可能性亦不低。執此，原告主張前揭實事為真實之可能性，應已達證據優勢之
      程度，原告所應負舉證責任之待證事實，應已有相當之證明。被告雖另提出被
      告公司原負責人乙○○○於九十三年五月一日作成之宣誓聲明書、原告代理被
      告公司向荷蘭銀行香港分行貸款時出具之股東會同意書，欲用以反證原告未獲
      被告公司授權之事實，惟乙○○○宣誓聲明當時，係本件訴訟之被告法定代理
      人，並非證人，且未經於本院依民事訴訟法第三百六十七條之一第二項令其具
      結，不具證人之適格性，該宣誓聲明充其量僅能作為被告訴訟外之陳述，不能
      作為不利於原告之證據；又前開股東會同意書上被告公司當時之負責人乙○○
      ○、李坤松等人之簽名，係原告所為，固據原告陳明，惟李坤松、乙○○○係
      原告甲○○之父母，並長年旅居國外（業據兩造陳明），且原告以被告名義向
      荷蘭銀行香港分行貸款之目的，係用以清償前向德國銀行香港分行借款之餘欠
      ，有如前述，原告係經李坤松、乙○○○之同意，始代其等簽署姓名之可能性
      無法排除，被告之上開提證及相關質疑，尚屬薄弱，實不足以憾動原告之證據
      優勢，自應為不利於被告之判斷。
四、保證人向債權人為清償後，於其清償之限度內，承受債權人對於主債務人之債權
    ，民法第七百四十九條前段定有明文。被告有以原告為保證人向荷蘭銀行香港分
    行借款，用以清償前向德國銀行新加坡分行之借款，其後並由擔任保證人之原告
    二人代償本金利息美金三百七十八萬二千四百十一．八九元，有如前述，則在代
    償之範圍內，原告已承受債權人即荷蘭銀行香港分行之債權，並得向被告請求返
    還。而原告係獲授權始以被告名義向各該外國銀行貸款，有如前述，自無偽造董
    事簽名未經公司授權擅自借貸之事，被告所陳原告疑有資金流向不明之侵占情事
    ，復全然未能舉證以實其說，被告自無對原告侵權行為損害賠償請求權存在，被
    告抵銷之抗辯，自無可採。從而原告本於前開法律之規定，先就代償之一百七十
    五萬元美金部分，提起本訴，請求被告為給付（原告主張之金額係可分之債，依
    民法第二百七十一條規定，應平均分受之，亦即每人可得請求美金八十七萬五千
    元），應屬有據，原告甲○○就其可得請求給付之美金八十七萬五千元，請求被
    告給付自起訴狀繕本送達翌日即九十二年十月十日起算之法定遲延利息，亦有理
    由，惟原告李馮清薰係於九十二年十二月二十三日始追加為原告，其所能請求之
    遲延利息，自僅能從追加狀繕本送達翌日即九十二年十二月二十六日起算，原告
    李馮清薰逾此範圍之請求，為無理由，應予駁回。
六、兩造均陳明願供擔保，聲請宣告假執行及免為假執行，就原告勝訴部分，經均核
    無不合，爰分別酌定相當之擔保金額准許之，至原告李馮清薰敗訴部分，其假執
    行之聲請已失所附麗，應併駁回之。
參、本件事實已臻明確，兩造其餘攻擊防禦及證據調查，均與本案之判斷不生影響，
    自勿庸一一審酌論列，併此敘明。
據上論結，本件原告之訴為一部有理由，一部無理由，依民事訴訟法第七十九條、第
三百九十條第二項、第三百九十二條第二項，判決如主文。
中　　　華　　　民　　　國　　九十四　　年　　　一　　　月　　　二十八  日
                                        臺灣臺中地方法院民事第二庭
~B法　　　官　劉長宜
右為正本係照原本作成。
如不服本判決，應於判決送達後二十日內，向本院提出上訴狀（須附繕本）
中　　　華　　　民　　　國　九十四　　　年　　　一　　　月　　　二十八　日
~B法院書記官　林玉門
